臺灣臺北地方法院刑事判決　　　　　　　　　　　　　九十一年度易字第六七０號
　　公訴人　臺灣臺北地方法院檢察署檢察官
　　被　告　乙○○
右列被告因公然侮辱案件，經檢察官聲簡易判決處刑（九十一年度偵字第四七六六號
），本院改依通常程序審理，判決如左：
      主  文
乙○○公然侮辱人，科罰金壹仟元，如易服勞役，以參佰元折算壹日。
      事  實
一、乙○○於民國九十年十二月二十八日上午某時，在台北市○○路十二號「台北市
    立婦幼醫院」新陳代謝科門診處，因候診時與丙○○發生推擠，乙○○竟當眾以
    台語「幹你娘」辱罵丙○○，雙方並發生爭吵，醫院保全莊廷植聞訊趕來將乙○
    ○帶離現場。
二、案經丙○○訴請臺灣臺北地方法院檢察署檢察官偵查起訴。
      理  由
一、訊據被告乙○○固坦承於前揭時、地，與告訴人丙○○發生糾紛，惟矢口否認有
    何公然侮辱行為，辯稱：丙○○誣賴伊推擠她，伊一直說沒有這回事，當時伊相
    當氣憤，但沒有用「幹你娘」罵她云云。經查，右揭事實，迭據告訴人丙○○於
    偵查及本院審理時指訴綦詳，且證人郭美君於偵查中證稱：伊當日配合洪建德醫
    師看診，被告本來和他太太一起進來診間，後來被告手機響了，出去講完電話要
    進來，剛好與丙○○一起進來，雙方可能在門口發生擦撞，丙○○就說被告摸她
    ，但被告否認，然後雙方就吵起來，伊有聽到被告用「幹你娘」罵丙○○，但丙
    ○○也以相同髒話罵被告等語（見偵卷第八頁反面），而證人即醫院保全莊廷植
    於偵查中亦證稱：伊當時在巡邏，看到被告與一女子在門診處對罵，伊就過去調
    停，並先將被告帶走，被告自己就走到批價處等語（見他字卷第三十三頁、第三
    十四頁），足見被告與告訴人在醫院候診時，雙方因推擠事件發生言語衝突，被
    告於盛怒情形下，在多數人共見共聞之醫院門診處，以台語「幹你娘」當眾辱罵
    告訴人等情，堪予認定，被告前開辯解顯係卸責之詞，不足為採。是本件事證明
    確，被告犯行洵堪認定。
二、核被告所為，係犯刑法第三百零九條第一項之公然侮辱罪。爰審酌被告與告訴人
    發生推擠細故，卻未能執理說明，竟在大庭廣眾之下，以「幹你娘」粗鄙言語辱
    罵告訴人，雖告訴人亦以相同髒話回罵，行為亦有失當之處，惟被告言行已造成
    告訴人名譽受損，且事後未能與告訴人達成和解，化解雙方糾紛及犯後態度等情
    狀，量處如主文所示之刑，並諭知易服勞役之折算標準。
三、本件係檢察官聲請以簡易判決處刑之案件，因被告所犯之罪不合刑事訴訟法第四
    百四十九條所定得以簡易處刑之案件，本院改用通常程序審判之。
據上論斷，應依刑事訴訟法第四百五十二條、第二百九十九條第一項前段，刑法三百
零九條第一項、第四十二條第二項，罰金罰鍰提高標準條例第一條前段、第二條，判
決如主文。
本案經檢察官甲○○到庭執行職務。
中      華      民      國    九十一    年      六      月     十九     日
                              臺灣臺北地方法院刑事第一庭
                                  法    官    傅  中  樂
右正本證明與原本無異。
如不服本判決，應於判決送達後十日內，向本院提出上訴狀。
                                  書 記 官    林  明  龍
中      華      民      國    九十一    年      六      月     十九     日
附論罪科刑依據法條：
刑法第三百零九條
公然侮辱人者，處拘役或三百元以下罰金。
以強暴犯前項之罪者，處一年以下有期徒刑、拘役或五百元以下罰金。
